臺灣板橋地方法院刑事判決　　　　　　100年度簡上字第654號
上　訴　人　臺灣板橋地方法院檢察署檢察官
被　　　告　黃淵泉
上列上訴人因被告毀損等案件，不服本院100 年度簡字第3135號
，中華民國100 年6 月1 日第一審簡易判決（聲請簡易處刑案號
：臺灣板橋地方法院檢察署100 年度偵字第8973號）提起上訴，
本院管轄之第二審合議庭判決如下：
    主  文
原判決撤銷。
黃淵泉以加害生命、身體、財產之事，恐嚇他人致生危害於安全
，處有期徒刑貳月，如易科罰金，以新臺幣壹仟元折算壹日。又
以加害財產之事，恐嚇他人致生危害於安全，處有期徒刑貳月，
如易科罰金，以新臺幣壹仟元折算壹日。又損壞他人之鐵門、房
間水泥牆壁、窗戶玻璃、鋁框、廁所門檻、化妝鏡玻璃、廁所磁
磚、馬桶及水箱，足以生損害於他人，處有期徒刑月，如易科
罰金，以新臺幣壹仟元折算壹日。應執行有期徒刑陸月，如易科
罰金，以新臺幣壹仟元折算壹日。
    事  實
一、黃淵泉有傷害、毀損等前科。其於民國98年8 月間起向黃三
    藏承租位於新北市○○區○○街119 巷13號3 樓33室之房屋
    ，惟自99年2 月13日起，雙方即因黃淵泉積欠房租且拒不遷
    讓而有所爭執，黃三藏遂依民事訴訟程序請求黃淵泉遷讓房
    屋，勝訴後依臺灣板橋地方法院執行命令，定於99年10月13
    日下午2 時50分至上址執行點交。詎黃淵泉於99年10月12日
    下午4 時許，在上址1 樓門口遇見黃三藏時，竟因心有不滿
    ，而基於恐嚇之犯意向黃三藏恫嚇稱：「你真會告我，我知
    道你住光華路38號13樓，你給我小心，還要砸爛你家的汽車
    ，你在中山二路及三民路110 巷也有房子再出租，當心去了
    被打死」等語，以此加害生命、身體及財產之事，恐嚇黃三
    藏致生危害於安全。復於翌（13）日下午2 時50分許，法院
    人員到上址執行點交時，又向黃三藏恫嚇稱：「我的車子被
    你打破玻璃，我一定要砸爛你家的汽車」等語，以此加害財
    產之事，再次恐嚇黃三藏致生危害於安全。另黃淵泉亦基於
    毀損之犯意，於99年10月13日執行點交前之某時，將其所承
    租上址內黃三藏所有之鐵門、房間水泥牆壁、窗戶玻璃、鋁
    框、廁所門檻、化妝鏡玻璃、廁所磁磚、馬桶、水箱等物損
    壞，足以生損害於黃三藏。
二、案經黃三藏訴請臺灣板橋地方法院檢察署檢察官偵查後聲請
    簡易判決處刑。
    理  由
一、前揭事實業據被告黃淵泉於偵查中坦承不諱，核與證人即告
    訴人黃三藏、王進森於偵查中所為之證述大致相符，並有執
    行命令一紙、現場照片十三幀附卷可稽，足認被告上開所為
    不利於己之自白與事實相符，堪信為真實。雖被告於偵查中
    辯稱其僅為報復而已，並非恐嚇，然查其既然確實有以前揭
    語句告知告訴人黃三藏，依其內容觀之，顯屬加害告訴人之
    生命、身體、財產安全之事，客觀上已屬恐嚇行為無疑。至
    於被告所稱之報復，不過係其犯罪動機而已。且由此觀之，
    被告顯然亦知悉其所述之內容乃為加害告訴人之事，方會以
    此向告訴人恫嚇，欲使告訴人因而害怕，才能達到被告報復
    之目的，是被告當時應具有恐嚇之犯意，至為灼然。據此，
    本案事證明確，被告犯行堪以認定。
二、論罪科刑部分：
(一)核被告先後二次以前揭語句恐嚇告訴人所為，均係犯刑法第
    305 條之恐嚇危害安全罪。按被告先後二次恐嚇犯行，相隔
    將近一日，且所述之內容並非完全相同，其中100 年10月12
    日該次更係在上址遇到告訴人後，方起意恐嚇告訴人，可徵
    被告二次恐嚇犯行，應係另行起意，而非基於接續之犯意為
    之甚明，檢察官聲請簡易判決處刑意旨認此部分應成立接續
    犯僅論以一罪，尚非允當，應予更正。至被告損壞告訴人所
    有上開物品部分，則係犯刑法第354 條之毀損罪。其所犯上
    開三罪間，犯意各別、行為互殊，應予分論併罰。
(二)本院爰審酌被告前已有因傷害及毀損犯行經判處拘役之前科
    ，有其臺灣高等法院被告前案紀錄表一份在卷可按，於本案
    中雖不構成累犯，但可徵其素行非佳。又其積欠房租未繳，
    告訴人因而訴請其搬離，乃為其權利之正當行使，詎被告除
    未主動搬遷外，更因心生不滿而恐嚇及毀損承租房屋之上開
    物品，惡性不輕，兼衡其致告訴人心生恐懼之程度，所毀損
    財物之修繕費用不斐，告訴人之損失不輕，暨被告犯罪後雖
    坦承主要事實，惟迄未與告訴人達成和解、賠償損失等一切
    情狀，量處如主文第二項所示之刑，及定其應執行之刑，並
    均諭知易科罰金之折算標準，以資懲儆。
三、原審認被告犯罪事證明確，而予以論罪科刑，固非無見，惟
    查原審認被告先後二次恐嚇犯行係成立接續犯，尚有未洽，
    業如前述。又被告因積欠房租拒不主動搬遷，已屬理虧，告
    訴人訴請被告遷讓房屋，並無不當之處，惟被告除出言恐嚇
    外，竟將所承租房屋之前揭物品損壞，實屬惡劣，案發後迄
    今復未賠償告訴人損失，犯後態度不佳，本院認原審僅量處
    拘五十日、四十日，稍嫌過輕，檢察官執此提起本件上訴，
    即有理由，自應由本院管轄之第二審合議庭將原判決予以撤
    銷。
四、被告經合法傳喚無正當理由不到庭，依刑事訴訟法第371 條
    之規定，爰不待其陳述，逕行判決。
據上論斷，依刑事訴訟法第455 條之1 第1 項、第3 項、第369
條第1 項前段、第371 條、第364 條、第299 條第1 項前段，刑
法第305 條、第354 條、第51條第5 款、第41條第1 項前段，刑
法施行法第1 條之1 第1 項、第2 項前段，判決如主文。
本案經檢察官褚仁傑到庭執行職務。
中    華    民    國   100    年    11    月    29    日
                  刑事第二十一庭審判長法  官 張紹省
                                      法  官 王瑜玲
                                      法  官 林維斌
以上正本證明與原本無異。
不得上訴。
                                      書記官 周雅玲
中    華    民    國   100    年    11    月    29    日
附錄本案論罪科刑法條全文：
中華民國刑法第305條
以加害生命、身體、自由、名譽、財產之事，恐嚇他人致生危害
於安全者，處二年以下有期徒刑、拘役或三百元以下罰金。
中華民國刑法第354條
毀棄、損壞前二條以外之他人之物或致令不堪用，足以生損害於
公眾或他人者，處二年以下有期徒刑、拘役或五百元以下罰金。